【裁判字號】    97,上易,125
【裁判日期】    971030
【裁判案由】    毀損
【裁判全文】
臺灣高等法院花蓮分院刑事判決         97年度上易字第125號
上  訴  人  臺灣臺東地方法院檢察署檢察官
被      告  甲○○
上列上訴人因被告毀損案件，不服臺灣臺東地方法院96年度簡上
字第8號中華民國97年7月17日第一審判決（起訴案號：臺灣臺東
地方法院檢察署95年度偵字第1965號），提起上訴，本院判決如
下：
    主  文
上訴駁回。
    理  由
一、檢察官起訴被告毀損丙○○之物品，犯毀損罪。被告坦承有
    燒自己的東西，否認有燒被害人之物。檢察官原聲請簡易處
    刑，經判處拘役30日，被告上訴後，原審改依通常程序審理
    ，而判決無罪。檢察官提起上訴。本案經本院審理結果，認
    第一審判決對被告為無罪之諭知，核無不當，應予維持，並
    引用第一審判決書記載之證據及理由 (如附件)。另補充理
    由如下。
二、按犯罪應依證據認定之，無證據不得認定犯罪事實。被告未
    經審判證明有罪確定前，推定其為無罪，此為我刑事訴訟之
    基本原則。又公訴案件犯罪證據之蒐集，及提起公訴後，對
    犯罪事實之舉證責任及指出證明之方法，均屬公訴人之職責
    ，原則上法院僅於當事人之主張及舉證範圍內進行調查證據
    ，其經法定程序調查證據之結果，認已足以證明犯罪事實時
    ，始得為犯罪事實之認定。若其為訴訟上之證明，於通常一
    般人仍有合理之懷疑存在，尚未達於可確信其真實之程度者
    ，在該合理懷疑尚未剔除前，自不能為有罪之認定。最高法
    院著有94年度台上字第2033號判決可資參考。本案檢察官起
    訴所依憑之證據既經原審法院一一調查，證人部分並經交互
    詰問程序，以確保證據調查之合法性及確實性。原審法院復
    經合議庭確認應為無罪之判決，並已於判決中針對各項調查
    證據之心證所得，一一詳細論述認定之理由，並無認事用法
    顯然違背論理法則、經驗法則的情形，則原審法院直接接觸
    證據所得之心證，自較符合直接審理之基本原則。檢察官上
    訴指摘原判決心證理由之缺失，卻未提出事證加以證明，其
    上訴難認為有理由，應予駁回。而本案經通知被害人丙○○
    到庭，也表示對於無罪之判決，並無意見（本院卷頁33），
    亦附此敘明。
三、被告經合法傳喚，無正當理由不到庭，爰不待其陳述逕行判
    決。
四、據上論斷，應依刑事訴訟法第373條、第368條、第371條，
    判決如主文。
本案經檢察官乙○○到庭執行職務。
中    華    民    國    97    年    10    月    30    日
                  刑事庭審判長法  官  謝志揚
                              法  官  劉雪惠
                              法  官  賴淳良
以上正本證明與原本無異。
本件判決不得上訴。
                              書記官  邱廣譽
中    華    民    國    97    年    10    月    30    日


司法院資訊處製作；財團法人民間司法改革基金會備份。
